【裁判字號】    98,訴,1885
【裁判日期】    990421
【裁判案由】    違反商業會計法
【裁判全文】
臺灣彰化地方法院刑事判決  98年度訴字第1885號
公  訴  人  臺灣彰化地方法院檢察署檢察官
被      告  甲○○
上列被告因違反商業會計法案件，經檢察官提起公訴（98年度偵
字第8984號），本院判決如下：
    主  文
甲○○無罪。
    理  由
一、公訴意旨略以：被告甲○○於民國94年9月至95年7月間，見
    因失業在街頭流浪之乙○○（業經臺灣彰化地方法院檢察署
    [下稱彰化地檢署]檢察官以98年偵緝字第505號提起公訴，
    經本院以98年訴字第1790號判決判處有期徒刑六月）可供申
    請虛設行號時作為人頭負責人之用，便將乙○○接至其位於
    台中市○○路134之1號住處生活。被告甲○○與乙○○均明
    知設立公司並無嚴格資格限制，公司行號若以人頭擔任負責
    人者，可以預見該等公司行號可能將取得或虛開不實交易之
    統一發票以逃漏稅捐，或為其他不法之用途，被告甲○○竟
    於95年7月間，在其上開住處介紹安排乙○○與友人詹志忠
    （業經彰地檢署檢察官以97年度偵字第5875號提起公訴，經
    本院97年訴字第3380號判決判處應執行有期徒刑1年8月，現
    由台灣高等法院台中分院審理中）見面。同時，乙○○在丙○○以月薪新台幣（下同）1萬5千元為代價之邀約下，提供
    其國民身分證及全民健保卡正、影本等件及照片4張予丙○○，以辦理公司登記，並與被告甲○○、丙○○及其老闆饒
    玉麟（已經本院以97年訴字第3380號判決判處應執行有期徒
    刑9年）所屬之犯罪集團，共同基於幫助納稅義務人逃漏稅
    捐及填製不實會計憑證統一發票之犯意聯絡，於95年7月至
    96年4月間，擔任中岩實業有限公司（營業地址：彰化縣彰
    化市○○里○○○路30號1樓，以下簡稱中岩公司，統一編
    號：00000000號）之負責人，而為商業會計法第4條第1款規
    定之商業負責人，且係從事業務之人，並隨同丙○○，前往
    財政部台灣省中區國稅局台中市分局接受稅務人員詢問後，
    由丙○○取得中岩公司統一發票購票證領用書。丙○○將由
    彼等所組之犯罪集團開立之中岩公司95年7、8月份、95年9
    、10月份、95年11、12月、96年1、2月份及96年3、4月份之
    不實統一發票，轉交給饒玉麟。未幾，饒玉麟、丙○○所屬
    之犯罪集團明知中岩公司於95年7月至96年4月間，並未實際
    銷貨予達廉企業有限公司、新竹化工實業股份有限公司、昱
    晟營造有限公司、惠春土木包工業有限公司、尊龍汽車客運
    股份有限公司、睿品室內裝修有限公司、石發企業社、世基
    工業有限公司、毅力電機股份有限公司、富統國際開發有限
    公司、天下景觀工程有限公司、尚雍營造有限公司、龍彥工
    業有限公司、慶築營造有限公司、裕東營造有限公司、永翔
    國際貿易有限公司、歐群科技股份有限公司、南興水泥製品
    廠、呈貞工程行、巨盛企業社、合眾營造有限公司、桀榮工
    程企業有限公司、展新起重有限公司、政堯工程有限公司、
    天蠶變有限公司、農億工程有限公司、英勤富興業有限公司
    、富甯興業有限公司、淳利企業股份有限公司等29家營業人
    ，卻開立不實統一發票131張，銷貨金額合計95,396,150元
    給上開29家營業人，充抵該等營業人之進項憑證，並經其中
    24家營業人（即扣除附表二編號13、14、15、27、32號之營
    業人）持該虛開之統一發票116紙申報扣抵銷項而逃漏稅額
    計4,375,479元以充當營業費用或成本（各張統一發票詳細
    資料如附表一所載；統一發票期間、金額、張數及逃漏之營
    業稅額如附表二編號11至39所載），降低課稅所得，以不正
    當方法，幫助他人以不正當方法逃漏營業稅。饒玉麟、丙○○所屬之犯罪集團再開立憶鑫有限公司、泰興產業有限公司
    、優品商品開發有限公司、穩兌企業有限公司、保信財稅工
    商融資管顧有限公司、凱挺有限公司、豐鑫實材有限公司淼
    鑫工程行、醫邁實業股份有限公司、志訓實業有限公司等10
    家營業人之不實統一發票44張、進項金額合計95,568,113元
    （各張統一發票詳細資料如附表一所載；該等統一發票期間
    、金額、張數如附表編號二編號1至10所載）予中岩公司，
    充抵該中岩公司之進項憑證，以避免中岩公司因開立上開不
    實銷項發票而所需繳交之營業稅，足以生損害於稅捐機關對
    於營業稅稽徵之正確性及公平性。因認被告涉有稅捐稽徵法
    第43條第1項之幫助逃漏稅捐罪嫌及商業會計法第71條第1款
    之填製不實會計憑證罪嫌等語。
二、按被告未經審判證明有罪確定前，推定其為無罪；又犯罪事
    實應依證據認定之，無證據不得認定犯罪事實；又不能證明
    被告犯罪者，應諭知無罪之判決，刑事訴訟法第154 條第1
    項、第2項及第301條第1項分別定有明文。次按刑事訴訟法
    上所謂認定犯罪事實之證據，係指足以認定被告確有犯罪行
    為之積極證據而言，該項證據自須適合於被告犯罪事實之認
    定，始得採為斷罪資料。如未能發現相當證據，或證據不足
    以證明，自不能以推測或擬制之方法，以為裁判之基礎。又
    刑事訴訟上證明之資料，無論其為直接或間接證據，均須達
    於通常一般人均不致有所懷疑，而得確信其為真實之程度，
    始得據為有罪之認定，若其關於被告是否犯罪之證明未能達
    此程度，而有合理性懷疑之存在，致使無法形成有罪之確信
    ，根據「罪證有疑，利於被告」之證據法則，即不得遽為不
    利被告之認定，此分別有最高法院29年上第3105號、40年臺
    上字第86號、76年臺上字第4986號判例可資參照。又犯罪事
    實依法應依證據認定之，不得僅以被告之反證不成立，持為
    認定犯罪之依據（最高法院21年上第474號判例參照）。
三、公訴意旨認被告涉有涉嫌違反稅捐稽徵法第43條第1項之幫
    助逃漏稅捐罪及商業會計法第71條第1款之罪嫌，無非係以
    證人乙○○、證人丙○○於偵查時之證述，以及經濟部函暨
    中岩公司有限公司變更登記表、乙○○（起訴書誤載被告）
    國民身分證及全民健保卡影本正反面、彰化縣政府函暨中岩
    公司營利事業統一發證變更登記申請書、變更中岩公司涉嫌
    取得及開立不實發票金額明細表、中岩公司95、96年度申報
    書查詢表、營業稅稅藉資料查詢作業表、領用統一發票商號
    查詢表、虛設行號查詢管制建檔表、中岩公司營利事業登記
    證、財政部台灣省中區國稅局統一發票購票證領用書、專案
    申請調檔統一發票查核名冊與彰化地檢署97年度偵字第5875
    號饒玉麟、丙○○等違反稅捐稽徵法案件之起訴書，及如附
    表一所示買受人石發企業社等之不實統一發票等件資為論據
    。訊之被告甲○○固坦認於94年9月至95年7月間，乙○○至
    伊位於台中市○○路134之1號住處，與伊同住之情，惟堅詞
    否認有何前揭違反稅捐稽徵法及商業會計法之犯行，並辯稱
    ：當初伊看乙○○可憐，經朋友介紹才邀其至伊上開處所暫
    住，一起分擔房租，其後，彼此有口角，乙○○可能因此誣
    賴伊安排乙○○將其所有國民身分證及全民健保卡正、影本
    等件及照片4張交予丙○○，以辦理虛設行號之公司登記，
    進而為上開違反稅捐稽徵法及商業會計法之情，但伊並不知
    道中岩公司係何人所開設、也未將乙○○所有國民身分證及
    全民健保卡證、影本等件及照片交予丙○○，亦未參與丙○○虛設行號等語。
四、經查：
  (一)證據能力之說明：
    按被告以外之人於審判外之陳述，雖不符刑事訴訟法第159
    條之1至第159條之4之規定，而經當事人於審判程序同意作
    為證據，法院審酌該言詞陳述或書面陳述作成時之情況，認
    為適當者，亦得為證據。當事人、代理人或辯護人於法院調
    查證據時，知有第159條第1項不得為證據之情形，而未於言
    詞辯論終結前聲明異議者，視為有前項之同意。刑事訴訟法
    第159條之5定有明文。查檢察官及被告於本院準備程序時，
    對於本案偵查卷內之人證、書證，均同意有證據能力，得採
    為本案之證據，迄至本案言詞辯論終結前，當事人對於卷內
    之人證、書證，亦未聲明異議，有本院準備程序筆錄及審判
    筆錄在卷可考；另經本院審酌卷內各該人員陳述時之情狀，
    均查無被違法取供或非出於自由意志之情形，相關書證亦查
    無違法取證或造假虛捏之情事，以之作為本案之證據，皆屬
    適當，依前揭規定，本判決以下所引用之卷內人證、書證均
    得為本案之證據，合先敘明。
  (二)實體部分：
  1.查中岩公司於93年3月15日核准設立登記，設址於臺中市○○區○○路二段172號6樓，登記負責人為吳炎郎；復於95
    年6月23日准予變更登記，變更負責人為林模良，營業地址
    變更為臺中市○○區○○里○○街88巷3號1樓；又於95年11
    月23日，經核准變更登記，再度變更登記負責人為乙○○，
    及變更公司所在地為彰化縣彰化市○○里○○○路30號1樓
    等情，有營業人變更登記表、彰化縣政府95年11月23日府建
    商字第95031716 8號函、營業人稅籍異動通報單、彰化縣政
    府營利事業統一發證變更登記申請書、經濟部95年11月8日
    經授中字第95331 14430號函、有限公司變更登記表、乙○○國民身分證及全民健保卡正反面、95年房屋稅籍繳款書、
    臺中市政府營利事業登記證、營業人設立登記查簽表、營業
    人稅籍異動通報表、臺中市95年6月27日府經商字第9506108
    65號函、臺中市政府營利事業統一發證變更登記申請書、林
    模良國民身分證影本、經濟部95年6月23日經授中字第95323
    98140號函、台中市正午營利事業登記證府經商字第9501237
    號、稅籍申請案件查詢表、營業人委任代理購買統一發票、
    領取統一發票購買證及委託書、財政部台灣省中區國稅局96
    年9月21日中區國稅四字第960048946G號函、經濟部中區辦
    公室96年9月26日經中三字第09630927630函、經濟部95年8
    月經授中字第9531824270號函稿、有限公司設立登記表、中
    岩實業有限公司章程、股東同意書、公司名稱及所營事業燈
    登記預查申請表、吳炎郎身分證、查核報告書、資產負債表
    、吳炎郎之合作金庫銀行活期存款存摺及明細表等影本（他
    字第238-284頁）在卷可按。是以，乙○○並非中岩公司原
    始登記之人頭負責人，而係第二次變更登記之名義負責人甚
    明，公訴人指訴以乙○○作為虛設行號之人頭負責人之用云
    云，容有誤解。
  2.另公訴人指訴被告介紹乙○○予丙○○作為中岩公司之人頭
    負責人云云。然查，證人丙○○於98年10月8日偵訊時證述
    ：乙○○的資料係其親自拿給伊的，乙○○未實際參與中岩
    公司的經營，伊載乙○○去稅捐處，由乙○○簽名領回空白
    發票，再由乙○○交給伊等語（第505號偵卷第57-58頁）；
    復於99年2月24日在本院具結證稱：「（當初丙○○是透過
    何人與我聯絡？）透過一個叫做阿春的人才認識甲○○，並
    在甲○○位於台中市○○路之住處認識乙○○。（丙○○到
    我住處的目的為何？）因為我與乙○○有談過要擔任公司負
    責人，所以才會持續聯絡乙○○，因為乙○○沒有手機，所
    以我都要到甲○○住處找乙○○，如果找不到，我就會請甲○○幫我通知乙○○，請乙○○與我聯絡。（你聯絡乙○○
    的事情及內容有無讓我得知？）應該不知道。我不會刻意去
    向甲○○談到公司的事情。至於我們談話過程甲○○是否有
    聽到，我不確定。（乙○○是由何人介紹給你認識的？）我
    在甲○○住處認識的，我原來是去那邊找阿春，阿春不是住
    在甲○○住處，但是阿春都利用甲○○住處與我聯絡。阿春
    從事人力仲介的公司，阿春也有電話，但是因為欠我錢所以
    也找不到他。（你認識乙○○當時，他是否有工作？）應該
    沒有。（你為何會想找乙○○擔任公司負責人？）當時想去
    銀行辦理貸款，只有負責人才有辦法辦理貸款，因為我成立
    新公司找乙○○擔任負責人，公司的名稱是中岩實業有限公
    司。（根據中岩實業有限公司公司的資料，原來即有負責人
    ，乙○○只是擔任變更後負責人。（為何變更負責人為乙○○？）因為人頭公司太多了，我已經弄不清楚了，我們同時
    成立七、八家人頭公司。找乙○○擔任負責人是要向銀行貸
    款用，這件變更負責人可能是因為之前負責人信用有瑕疵。
    （乙○○答應擔任負責人，他的證件資料是由何人交給你的
    ？）應該是乙○○在甲○○上開住處交給我的。（他交給你
    的時候甲○○是否在場？）我不確定。（你們將乙○○變更
    為公司負責人後，有無持續與乙○○聯絡？）有，我們聯絡
    他去銀行開戶及國稅局解釋一些稅務的案件。（乙○○擔任
    公司負責人之後，有無與甲○○聯絡？）當時變成朋友，所
    以有聊天，或找不到乙○○時，會透過甲○○與乙○○聯絡
    。（乙○○擔任負責人之後，是否都要去領取公司統一發票
    ？）只有一次而已，就是剛剛變更負責人後，第一次有去國
    稅局簽名，發票都是會計師事務所代領的。（多久領一次發
    票？）兩個月領一次。（中岩實業有限公司實際上是否係空
    頭公司？）是的，並無實際營運。（中岩實業有限公司開出
    的發票，是否幫助其他公司逃漏稅捐使用？）原來要辦理貸
    款，但是後來沒有辦理貸款，因為銀行規定要負責人要擔任
    壹年以上。中岩實業有限公司是配合饒玉麟集團的其中一家
    人頭公司從事逃漏稅捐。（甲○○對於中岩實業有限公司作
    為幫助逃漏稅的人頭公司，是否知情？）我不確定，稅務問
    題應該不知道，他只知道我要辦理銀行貸款。（乙○○是否
    是甲○○介紹給你擔任人頭公司的負責人？）在他住處認識
    乙○○的，但應該沒有推薦乙○○擔任公司負責人。（認識
    乙○○之前，是否有向甲○○說要找人頭擔任公司負責人？
    ）我去找阿春才認識甲○○。（先認識甲○○或乙○○？）
    先認識甲○○，隔了沒有多久時間，就認識乙○○。（認識
    甲○○期間是否有向甲○○提及要成立人頭公司？）有提到
    ，但不是刻意提及，因為這是我的事情。（是否有請甲○○
    幫忙找人給你擔任公司負責人？）沒有。（事後中岩實業有
    限公司找乙○○擔任人頭負責人，甲○○有無幫忙處理事情
    ？）除了找不到乙○○時，有請甲○○幫忙聯絡乙○○外，
    其他事情都是我們內部處理。（乙○○住甲○○住處有無給
    房租？）我不清楚。（你說成立人頭公司辦理貸款要撥一些
    錢給乙○○，讓乙○○支付房租給甲○○，有何意見？）我
    每個月給乙○○壹萬伍仟元，至於乙○○如何處理這筆錢，
    我不過問等語（見本院卷99年2月24日審判筆錄）。且證人
    乙○○於98年10月8日偵訊中證述：甲○○只是介紹伊跟丙○○認識，係丙○○向伊拿資料的，伊與丙○○至稅捐處領
    空白發票再交給丙○○，之後的事，由丙○○處理，甲○○
    沒有拿到好處或介入等語（第505號偵卷第57頁）。足認丙○○係因知悉乙○○無業，及以一定代價委由乙○○作為中
    岩公司之負責人，惟由上開證人之證述內容，顯難以證明被
    告居中媒介乙○○予丙○○為中岩公司之人頭負責人。雖證
    人乙○○於98年8月23日偵訊中供述：被告拿伊資料去當人
    頭開公司，伊欠被告錢，被告介紹伊至大樓當管理員，伊知
    道詹志忠係被告之老闆，公司是丙○○叫被告去開的云云（
    第505號偵卷第17頁）；復於同年10月8日偵訊時證述：被告
    跟伊說丙○○在收人頭開公司，丙○○說該公司真的要營業
    ，丙○○說公司需要發票，才有辦法與銀行做小額貸款，伊
    說丙○○係被告的老闆是不實在，丙○○偶而到被告住所聊
    天，被告就介紹伊認識，被告說丙○○在收人頭帳戶成立公
    司的，被告叫伊到丙○○那邊成立公司，丙○○會給伊好處
    ，以才答應提供身分證予丙○○云云（第505號偵卷第56 頁
    ），互核證人乙○○前後所述情節不一，亦與證人丙○○證
    述內容不符，更為被告所否認，是證人乙○○前開證詞，非
    無疑問？徵以乙○○非為成立虛設公司而為負責人，僅變更
    登記名義負責人，究竟被告、乙○○與丙○○當時接觸過程
    如何，有待詰問證人乙○○予以釐清，惟本院多次傳訊及拘
    提證人乙○○，均無著，且證人乙○○為躲避司法機關或法
    院通知，竟一再變更住所地，有本院調閱乙○○個人基本資
    料表、送達證書在卷可查（見本院卷），自難逕以證人乙○○前開有瑕疵之指訴，為不利被告之認定。縱有如證人乙○○前揭所述：被告介紹乙○○認識丙○○擔任人頭負責人云
    云，然乙○○與丙○○間之約定內容如何，本為乙○○個人
    所得決定之，被告尚難加以左右，況乙○○供承伊個人資料
    係伊親自交給丙○○，被告未參與其中，此同證人丙○○已
    於前開證述詳明，是被告介紹乙○○與丙○○認識，尚與乙○○擔任變更中岩公司之人頭負責人之手段及有無不法目的
    間，兩者間不一定有必然關聯性，參以乙○○自承其該期間
    並無工作，被告協助其尋找工作而介紹丙○○認識，乃本於
    朋友關係而為，尚與常情無違。復查，公訴人檢附之前揭事
    證，僅得證明乙○○與丙○○二人共同虛開中岩公司統一發
    票之會計憑證予如附表二所示之買家及購入如附表一所示營
    業人之統一發票，共同觸犯幫助逃漏稅捐及虛偽填製會計憑
    證等罪責，然無其他具體事證足以證明被告前開介紹行為與
    乙○○、丙○○間幫助逃漏稅捐及虛偽填製會計憑證間，互
    有相當關連性，自難以上開事後不法結果，即認被告介紹乙○○認識丙○○之前因，即有不法，逕而率認被告與乙○○
    、丙○○間對於前開幫助逃漏稅及開立不實會計憑證犯行間
    ，有犯意聯絡及行為分擔，況此為被告堅持否認在卷。。從
    而，公訴人前揭所提出之證據，尚不足為被告有罪之積極證
    明，無從說服本院形成對被告有罪之心證，依前揭判例意旨
    ，即應為被告為有利之認定。此外，復查無任何積極證據足
    資證明被告有何公訴人所指之犯行，依上揭條文規定，自應
    為被告無罪之諭知。
據上論斷，應依刑事訴訟法第301條第1項，判決如主文。
本案經檢察官蕭有宏到庭執行職務。
中    華    民    國    99    年    4     月    21    日
                   刑事第六庭    審判長法  官   王義閔
                                       法  官   鄭舜元
                                       法  官   張德寬
以上正本證明與原本無異。
如不服本判決，應於收受判決後10日內向本院提出上訴書狀，並
應敘述具體理由；其未敘述上訴理由者，應於上訴期間屆滿後20
日內向本院補提理由書（均須按他造當事人之人數附繕本「切勿
逕送上級法院」）。
中    華    民    國    99    年    4     月    22    日
                                       書記官   黃得翔
附表一：不實進項發票部分
 開立日期  發票字軌        統一編號        金  額
                      賣    方 買     方
    賣方：憶鑫有限公司
 095/09/00 PＺ00000000 00000000 (00000000) 1,800,000
 095/09/00 PＺ00000000 00000000 (00000000) 1,800,000
 095/09/00 PＺ00000000 00000000 (00000000) 1,800,000
 095/09/00 PＺ00000000 00000000 (00000000) 1,800,000
 095/09/00 PＺ00000000 00000000 (00000000) 1,800,000
 095/09/00 PＺ00000000 00000000 (00000000) 1,750,000
 095/09/00 PＺ00000000 00000000 (00000000) 1,800,000
 095/09/00 PＺ00000000 00000000 (00000000) 1,800,000
 賣方：泰達興產業有限公司
 095/08/00 NＺ00000000 00000000 (00000000) 305,400
 賣方：優品商品開發有限公司
 095/07/00 NＺ00000000 00000000 (00000000) 1,900,000
 095/07/00 NＺ00000000 00000000 (00000000) 1,844,600
 賣方：穩兌企業有限公司
 095/09/00 PＺ00000000 00000000 (00000000) 224,700
 095/09/00 PＺ00000000 00000000 (00000000) 208,500
 095/09/00 PＺ00000000 00000000 (00000000) 226,500
 095/09/00 PＺ00000000 00000000 (00000000) 223,800
 095/09/00 PＺ00000000 00000000 (00000000) 216,500
 賣方：保信財稅工商資融管顧有限公司
 095/06/00 MＺ00000000 00000000 (00000000) 5,714
 095/07/00 NＺ00000000 00000000 (00000000) 5,714
 賣方：凱挺有限公司
 095/11/00 QＺ00000000 00000000 (00000000) 3,992,785
 095/11/00 QＺ00000000 00000000 (00000000) 7,310,000
 095/11/00 QＺ00000000 00000000 (00000000) 7,180,000
 095/12/00 QＺ00000000 00000000 (00000000) 6,161,000
 賣方：豐鑫實材有限公司
 095/12/00 QＺ00000000 00000000 (00000000) 5,698,600
 賣方：淼鑫工程行
 096/01/00 RＺ00000000 00000000 (00000000) 30,000
 096/01/00 RＺ00000000 00000000 (00000000) 26,000
 096/01/00 RＺ00000000 00000000 (00000000) 32,000
 096/01/00 RＺ00000000 00000000 (00000000) 28,000
 096/01/00 RＺ00000000 00000000 (00000000) 30,000
 賣方：醫邁實業股份有限公司
 096/03/00 SＺ00000000 00000000 (00000000) 3,600,000
 096/03/00 SＺ00000000 00000000 (00000000) 1,125,000
 096/03/00 SＺ00000000 00000000 (00000000) 1,147,500
 096/04/00 SＺ00000000 00000000 (00000000) 3,090,000
 096/04/00 SＺ00000000 00000000 (00000000) 4,500,000
 096/04/00 SＺ00000000 00000000 (00000000) 3,750,000
 096/04/00 SＺ00000000 00000000 (00000000) 5,000,000
 賣方：志訓實業有限公司
 096/03/00 SＺ00000000 00000000 (00000000) 670,000
 096/03/00 SＺ00000000 00000000 (00000000) 1,150,000
 096/03/00 SＺ00000000 00000000 (00000000) 1,000,000
 096/04/00 SＺ00000000 00000000 (00000000) 1,380,000
 096/04/00 SＺ00000000 00000000 (00000000) 1,130,000
 096/04/00 SＺ00000000 00000000 (00000000) 1,100,000
 096/04/00 SＺ00000000 00000000 (00000000) 260,000
                           總計：95,568,113元
附表二：不實鎖項發票部分
 開立日期  發票字軌        統一編號        金  額
                      買    方  賣     方
 買方：達廉企業有限公司
 095/11/00 QU00000000 (00000000) 00000000 000,000
 095/11/00 QU00000000 (00000000) 00000000 000,500
 095/12/00 QU00000000 (00000000) 00000000 000,500
 095/12/00 QU00000000 (00000000) 00000000 000,000
 買方：新竹化工實業股份有限公司
 095/11/00 QU00000000 (00000000) 00000000 000,400
 095/11/00 QU00000000 (00000000) 00000000 000,000
 095/12/00 QU00000000 (00000000) 00000000 000,500
 095/12/00 QU00000000 (00000000) 00000000 000,000
 095/12/00 QU00000000 (00000000) 00000000 000,000
 095/12/00 QU00000000 (00000000) 00000000 000,000
 買方：昱晟營造有限公司
 095/12/00 QU00000000 (00000000) 00000000 000,857
 095/12/00 QU00000000 (00000000) 00000000 00,238
 買方：惠春土木包工業有限公司
 095/11/00 QU00000000 (00000000) 00000000 000,857
 095/11/00 QU00000000 (00000000) 00000000 000,476
 095/12/00 QU00000000 (00000000) 00000000 000,429
 買方：尊龍汽車客運股份有限公司
 095/12/00 QU00000000 (00000000) 00000000 0,000
 買方：睿品室內裝修有限公司
 095/12/00 QU00000000 (00000000) 00000000 000,100
 買方：石發企業社
 095/11/00 QU00000000 (00000000) 00000000 000,100
 095/11/00 QU00000000 (00000000) 00000000 000,400
 買方：世基工業有限公司
 095/07/00 NU00000000 (00000000) 00000000 000,346
 095/07/00 NU00000000 (00000000) 00000000 000,658
 095/08/00 NU00000000 (00000000) 00000000 000,525
 095/08/00 NU00000000 (00000000) 00000000 000,471
 095/08/00 NU00000000 (00000000) 00000000 000,324
 095/08/00 NU00000000 (00000000) 00000000 000,688
 095/09/00 PU00000000 (00000000) 00000000 000,112
 095/09/00 PU00000000 (00000000) 00000000 000,854
 095/09/00 PU00000000 (00000000) 00000000 000,668
 095/09/00 PU00000000 (00000000) 00000000 000,116
 095/09/00 PU00000000 (00000000) 00000000 000,224
 095/09/00 PU00000000 (00000000) 00000000 000,186
 095/10/00 PU00000000 (00000000) 00000000 000,332
 095/10/00 PU00000000 (00000000) 00000000 000,719
 095/10/00 PU00000000 (00000000) 00000000 000,325
 095/10/00 PU00000000 (00000000) 00000000 000,471
 095/10/00 PU00000000 (00000000) 00000000 000,345
 095/10/00 PU00000000 (00000000) 00000000 000,688
 買方： 毅力電機股份有限公司
 095/11/00 QU00000000 (00000000) 00000000 000,000
 095/12/00 QU00000000 (00000000) 00000000 000,000
 095/12/00 QU00000000 (00000000) 00000000 000,000
 買方：富統國際開發有限公司
 095/11/00 QU00000000 (00000000) 00000000 000,500
 095/11/00 QU00000000 (00000000) 00000000 000,580
 095/11/00 QU00000000 (00000000) 00000000 000,500
 095/11/00 QU00000000 (00000000) 00000000 000,000
 095/12/00 QU00000000 (00000000) 00000000 000,040
 095/12/00 QU00000000 (00000000) 00000000 000,000
 095/12/00 QU00000000 (00000000) 00000000 000,000
 買方：天下景觀工程有限公司
 095/11/00 QU00000000 (00000000) 00000000 0,100,000
 095/11/00 QU00000000 (00000000) 00000000 0,230,000
 095/11/00 QU00000000 (00000000) 00000000 0,010,000
 095/11/00 QU00000000 (00000000) 00000000 0,905,000
 095/11/00 QU00000000 (00000000) 00000000 0,755,000
 買方：尚雍營造有限公司
 095/09/00 PU00000000 (00000000) 00000000 0,428,571
 買方：龍彥工業有限公司
 095/12/00 QU00000000 (00000000) 00000000 0,610,000
 095/12/00 QU00000000 (00000000) 00000000 0,610,000
 買方：慶築營造有限公司
 095/11/00 QU00000000 (00000000) 00000000 000,000
 買方：裕東營造有限公司
 095/09/00 PU00000000 (00000000) 00000000 000,000
 095/10/00 PU00000000 (00000000) 00000000 000,000
 買方：永翔國際貿易有限公司
 095/12/00 QU00000000 (00000000) 00000000 000,800
 買方：歐群科技股份有限公司
 095/11/00 QU00000000 (00000000) 00000000 000,000
 買方：南興水泥製品廠
 095/10/00 PU00000000 (00000000) 00000000 00,238
 買方：呈貞工程行
 095/10/00 PU00000000 (00000000) 00000000 000,500
 095/10/00 PU00000000 (00000000) 00000000 000,800
 095/10/00 PU00000000 (00000000) 00000000 000,700
 095/10/00 PU00000000 (00000000) 00000000 000,860
 095/10/00 PU00000000 (00000000) 00000000 000,870
 095/10/00 PU00000000 (00000000) 00000000 000,770
 095/11/00 QU00000000 (00000000) 00000000 000,400
 095/12/00 QU00000000 (00000000) 00000000 000,500
 買方：巨盛企業社
 095/10/00 PU00000000 (00000000) 00000000 000,500
 095/10/00 PU00000000 (00000000) 00000000 000,700
 095/10/00 PU00000000 (00000000) 00000000 000,800
 095/10/00 PU00000000 (00000000) 00000000 000,450
 買方：合眾營造有限公司
 095/09/00 PU00000000 (00000000) 00000000 000,080
 095/09/00 PU00000000 (00000000) 00000000 000,960
 買方：桀榮工程企業有限公司
 096/01/00 RU00000000 (00000000) 00000000 00,000
 買方：展新起重有限公司
 096/03/00 SU00000000 (00000000) 00000000 0,019,450
 買方：政堯工程有限公司
 096/03/00 SU00000000 (00000000) 00000000 0,105,000
 096/03/00 SU00000000 (00000000) 00000000 0,560,000
 096/03/00 SU00000000 (00000000) 00000000 0,254,000
 096/03/00 SU00000000 (00000000) 00000000 000,000
 096/03/00 SU00000000 (00000000) 00000000 0,280,000
 096/03/00 SU00000000 (00000000) 00000000 000,000
 096/04/00 SU00000000 (00000000) 00000000 0,532,400
 096/04/00 SU00000000 (00000000) 00000000 0,135,000
 096/04/00 SU00000000 (00000000) 00000000 0,040,000
 買方：龍彥工業有限公司
 096/02/00 RU00000000 (00000000) 00000000 000,000
 096/02/00 RU00000000 (00000000) 00000000 000,000
 買方：天蠶變有限公司
 096/03/00 SU00000000 (00000000) 00000000 000,000
 096/03/00 SU00000000 (00000000) 00000000 000,000
 096/03/00 SU00000000 (00000000) 00000000 000,000
 096/03/00 SU00000000 (00000000) 00000000 000,000
 096/03/00 SU00000000 (00000000) 00000000 000,000
 096/03/00 SU00000000 (00000000) 00000000 000,000
 096/03/00 SU00000000 (00000000) 00000000 000,000
 買方：農億工程有限公司
 096/02/00 RU00000000 (00000000) 00000000 000,000
 096/03/00 SU00000000 (00000000) 00000000 000,000
 096/03/00 SU00000000 (00000000) 00000000 000,000
 096/03/00 SU00000000 (00000000) 00000000 0,400,000
 096/04/00 SU00000000 (00000000) 00000000 0,760,000
 買方：英勤富興業有限公司
 096/03/00 SU00000000 (00000000) 00000000 000,000
 096/03/00 SU00000000 (00000000) 00000000 000,800
 096/03/00 SU00000000 (00000000) 00000000 000,200
 096/03/00 SU00000000 (00000000) 00000000 000,300
 096/03/00 SU00000000 (00000000) 00000000 000,120
 096/03/00 SU00000000 (00000000) 00000000 000,000
 096/03/00 SU00000000 (00000000) 00000000 000,000
 096/03/00 SU00000000 (00000000) 00000000 000,000
 096/03/00 SU00000000 (00000000) 00000000 000,500
 096/03/00 SU00000000 (00000000) 00000000 000,500
 買方：呈貞工程行
 096/01/00 RU00000000 (00000000) 00000000 000,400
 096/01/00 RU00000000 (00000000) 00000000
 000/02/00 RU00000000 (00000000) 00000000 000,400
 096/02/00 RU00000000 (00000000) 00000000 000,200
 買方：富甯興業有限公司
 096/01/00 RU00000000 (00000000) 00000000 000,350
 096/01/00 RU00000000 (00000000) 00000000 000,393
 096/01/00 RU00000000 (00000000) 00000000 000,469
 096/01/00 RU00000000 (00000000) 00000000 000,375
 096/01/00 RU00000000 (00000000) 00000000 000,000
 096/01/00 RU00000000 (00000000) 00000000 000,424
 096/01/00 RU00000000 (00000000) 00000000 000,000
 096/01/00 RU00000000 (00000000) 00000000 000,250
 096/01/00 RU00000000 (00000000) 00000000 000,440
 096/01/00 RU00000000 (00000000) 00000000 000,878
 096/02/00 RU00000000 (00000000) 00000000 000,416
 096/02/00 RU00000000 (00000000) 00000000 000,524
 096/02/00 RU00000000 (00000000) 00000000 0,022,690
 096/02/00 RU00000000 (00000000) 00000000 000,507
 096/02/00 RU00000000 (00000000) 00000000 0,017,900
 096/02/00 RU00000000 (00000000) 00000000 000,850
 買方：淳利企業股份有限公司
 096/01/00 RU00000000 (00000000) 00000000 000,286
                           總計：00000000元

司法院資訊處製作；財團法人民間司法改革基金會備份。
